臺北高等行政法院判決
　　　　　　　　　　　　　　　　　　 95年度簡字第00822號
原　　　告　甲○○
被　　　告　臺北縣政府稅捐稽徵處
代　表　人　乙○○處長）住同.
上列當事人間因地價稅事件，原告不服臺北縣政府中華民國95年
8 月31日北府訴決字第0950366913號（案號：00000000號）訴願
決定，提起行政訴訟。本院判決如下：
　　主  文
原告之訴駁回。
訴訟費用由原告負擔。
　　事  實
一、事實概要：
    緣原告所有坐落台北縣樹林市○○○段277-2、277-5、277-
    7地號等3筆土地，原課徵田賦，經被告機關清查結果，發現
    系爭土地未作農業使用，地上蓋有鐵皮屋，核與土地稅法第
    22條課徵田賦之規定不符，是系爭土地民國（下同）94年地
    價稅即按一般用地稅率核課計新台幣（下同） 119,899元，
    原告不服，申請復查，未獲變更，提起訴願遭決定駁回，遂
    提起本件行政訴訟。
二、兩造聲明：
　　(一)原告聲明求為判決：復查決定、訴願決定均撤銷。
　　(二)被告聲明求為判決：駁回原告之訴。
三、兩造之爭點：被告機關以系爭土地未作農業使用，不符土地
    稅法第22條，按一般用地稅率核課94年地價稅 119,899元，
    是否適法？
　　(一)原告主張之理由：
      系爭建物於93年11月12日焚毀，土地被殘燼灰渣堆置，迄
      今並未應用，係不能應用而非不應用，請減免負擔。
　　(二)被告主張之理由：
      1.按「已規定地價之土地，除依第22條規定課徵田賦者外
        ，應課徵地價稅。」、「非都市土地依法編定之農業用
        地或未規定地價者，徵收田賦。但都市土地合於左列規
        定者亦同：一、依都市計畫編為農業區及保護區，限作
        農業用地使用者。二、公共設施尚未完竣前，仍作農業
        用地使用者。三、依法限制建築，仍作農業用地使用者
        。四、依法不能建築，仍作農業用地使用者。五、依都
        市計畫編為公共設施保留地，仍作農業用地使用者。」
        土地稅法第14條、第22條第1項定有明文。
      2.經查本案系爭土地劃定為三多都市計畫使用分區編為住
        宅區，原課徵田賦，因被告機關93年清查發現系爭土地
        已未作農業使用而改課地價稅，且被告機關於95 年1月
        16日上午再次會同地政機關查勘，現場確作鐵皮屋使用
        ，此有原處分卷附會勘紀錄及拍攝照片6 幀可稽，被告
        機關依土地稅法第14條規定，按一般用地稅率課徵地價
        稅，要無不合。
      3.至原告主張系爭土地於93年11月12日建物焚燬，土地被
        殘燼灰渣堆置，迄今並未應用，是不能應用非不應用，
        請減免負擔乙節，查系爭土地經被告機關會勘結果現況
        係為鐵皮屋，已如前述，且查地價稅屬財產稅中，以有
        財產者為納稅義務人，並不問其有無利用財產生利，一
        律以擁有財產而負擔稅負，而有財產者必須自己負責財
        產之維護與利用（最高行政法院94年度判字第1230號判
        決參照），是原告以系爭土地未應用主張請減免負擔，
        於法無據。綜上，被告機關原核定原告94年地價稅額為
        119,899元，核無違誤，應予維持。
      4.綜上論陳，原告之訴應認為無理由，請駁回原告之訴。
    理  由
一、本件被告核課原告所有系爭土地94年地價稅稅額119,899 元
    ，未逾20萬元（司法院曾依行政訴訟法第219 條第2 項之規
    定，將行政訴訟法第229 條第1 項之簡易案件金額提高為20
    萬元，並自93年1 月1 日起施行），係屬行政訴訟法第229
    條第1 項規定之涉訟事件，應依簡易訴訟程序進行之，先予
    明。
二、按「已規定地價之土地，除依第22條規定課徵田賦者外，應
    課徵地價稅。」、「非都市土地依法編定之農業用地或未規
    定地價者，徵收田賦。但都市土地合於左列規定者亦同：1
    、依都市計畫編為農業區及保護區，限作農業用地使用者。
    2 、公共設施尚未完竣前，仍作農業用地使用者。3 、依法
    限制建築，仍作農業用地使用者。4 、依法不能建築，仍作
    農業用地使用者。5 、依都市計畫編為公共設施保留地，仍
    作農業用地使用者。」土地稅法第14條、第22條第1 項分別
    定有明文。
三、本件原告所有坐落台北縣樹林市○○○段277-2 、277-5 、
    277- 7地號等3 筆土地，原課徵田賦，經被告機關清查結果
    ，發現系爭土地未作農業使用，地上蓋有鐵皮屋，核與土地
    稅法第22條課徵田賦之規定不符，系爭土地94年地價稅即按
    一般用地稅率核課計119,899 元，原告不服，申請復查，未
    獲變更，提起訴願遭決定駁回，循序起訴意旨略以：系爭建
    物於93年11月12日焚毀，土地被殘燼灰渣堆置，迄今並未應
    用，係不能應用而非不應用，應減免負擔云云。
四、查系爭土地劃定為三多都市計畫使用分區編為住宅區，原課
    徵田賦，因被告機關93年清查發現系爭土地已未作農業使用
    而改課地價稅，且被告機關於95年1 月16日上午再次會同地
    政機關查勘，現場確作鐵皮屋使用，此會勘紀錄及現場拍攝
    照片6 幀附原處分卷內可稽，被告機關依土地稅法第14條規
    定，按一般用地稅率課徵地價稅，容屬有據。
五、原告雖主張系爭土地於93年11月12日建物焚燬，土地被殘燼
    灰渣堆置，迄今並未應用，是不能應用非不應用，請減免負
    擔云云；惟查系爭土地經被告機關會勘結果現況係為鐵皮屋
    ，已如前述；況地價稅屬財產稅，以有財產者為納稅義務人
    ，並不問其有無利用財產生利，一律以擁有財產而負擔稅負
    ，而有財產者必須自己負責財產之維護與利用，原告以系爭
    土地未應用主張請減免負擔，於法無據，並非可採。
六、綜上所述，原告起訴論旨，並非可採。被告機關以系爭土地
    未作農業使用，不符土地稅法第22條，按一般用地稅率核課
    94年地價稅119,899 元，並無違誤，復查及訴願決定遞予維
    持，亦無不合；原告仍執前詞，訴請撤銷，為無理由，應予
    駁回。又本件係適用簡易訴訟程序，爰不經言詞辯論逕為判
    決。
據上論結，本件原告之訴為無理由，爰依行政訴訟法第233條第1
項、第98條第3項前段，判決如主文。
中　　華　　民　　國　　96　　年　　1 　　月　　31　　日
                    第六庭法　官　許瑞助
上為正本係照原本作成。
本件以訴訟事件所涉及之法律見解具有原則性者為限，始得於本
判決送達後20日內向本院提出上訴狀並表明上訴理由，如已於本
判決宣示後送達前提起上訴者，應於判決送達後20日內補具上訴
理由（均按他造人數附繕本），且經最高行政法院許可後方得上
訴。
中　　華　　民　　國　　96　　年　　1 　　月　　31　　日
                          書記官  吳芳靜
